tsearch_data/russian.affix
flag *Y:
#
# неправильные глаголы
# (-деть,-петь,-реть,-сеть,-теть)
    Д Е Т Ь		>	-ДЕТЬ,ЖУ	# видеть > вижу
    Д Е Т Ь С Я		>	-ДЕТЬСЯ,ЖУСЬ	# видеться > вижусь
    П Е Т Ь		>	-ЕТЬ,ЛЮ		# терпеть > терплю
    П Е Т Ь С Я		>	-ЕТЬСЯ,ЛЮСЬ	# натерпеться > натерплюсь
    Р Е Т Ь		>	-ЕТЬ,Ю		# смотреть > смотрю
    Р Е Т Ь С Я		>	-ЕТЬСЯ,ЮСЬ	# смотреться > смотрюсь
    С Е Т Ь		>	-СЕТЬ,ШУ	# висеть > вишу
# окончание 1 л. ед.ч. на -теть нестандартно
    [ДМНПРСТ] Е Т Ь	>	-ЕТЬ,ИМ		# видеть > видим
    [ДРТ] Е Т Ь С Я	>	-ЕТЬСЯ,ИМСЯ	# видеться > видимся
    [ДМНПРСТ] Е Т Ь	>	-ЕТЬ,ИШЬ	# видеть > видишь
    [ДРТ] Е Т Ь С Я	>	-ЕТЬСЯ,ИШЬСЯ	# видеться > видишься
    [ДМНПРСТ] Е Т Ь	>	-ЕТЬ,ИТЕ	# видеть > видите
    [ДРТ] Е Т Ь С Я	>	-ЕТЬСЯ,ИТЕСЬ	# видеться > видитесь
    [ДМНПРСТ] Е Т Ь	>	-ЕТЬ,ИТ		# видеть > видит
    [ДРТ] Е Т Ь С Я	>	-ЕТЬСЯ,ИТСЯ	# видеться > видится
    [ДМНПРСТ] Е Т Ь	>	-ЕТЬ,ЯТ		# видеть > видят
    [ДРТ] Е Т Ь С Я	>	-ЕТЬСЯ,ЯТСЯ	# видеться > видятся
# (*быть)
    Б Ы Т Ь		>	-ЫТЬ,УДУ	# забыть > забуду
    Б Ы Т Ь С Я		>	-ЫТЬСЯ,УДУСЬ	# забыться > забудусь
    Б Ы Т Ь		>	-ЫТЬ,УДЕМ	# забыть > забудем
    Б Ы Т Ь С Я		>	-ЫТЬСЯ,УДЕМСЯ	# забыться > забудемся
    Б Ы Т Ь		>	-ЫТЬ,УДЕШЬ	# забыть > забудешь
    Б Ы Т Ь С Я		>	-ЫТЬСЯ,УДЕШЬСЯ	# забыться > забудешься
    Б Ы Т Ь		>	-ЫТЬ,УДЕТЕ	# забыть > забудете
    Б Ы Т Ь С Я		>	-ЫТЬСЯ,УДЕТЕСЬ	# забыться > забудетесь
    Б Ы Т Ь		>	-ЫТЬ,УДЕТ	# забыть > забудет
    Б Ы Т Ь С Я		>	-ЫТЬСЯ,УДЕТСЯ	# забыться > забудется
    Б Ы Т Ь		>	-ЫТЬ,УДУТ	# забыть > забудут
    Б Ы Т Ь С Я		>	-ЫТЬСЯ,УДУТСЯ	# забыться > забудутся
# (*плыть)
    Л Ы Т Ь		>	-ТЬ,ВУ		# плыть > плыву
    Л Ы Т Ь С Я		>	-ТЬСЯ,ВУСЬ	# расплыться > расплывусь
#y    Л Ы Т Ь		>	-ТЬ,ВЁМ		# плыть > плывём
    Л Ы Т Ь		>	-ТЬ,ВЕМ		#
#y    Л Ы Т Ь С Я		>	-ТЬСЯ,ВЁМСЯ	# расплыться > расплывёмся
    Л Ы Т Ь С Я		>	-ТЬСЯ,ВЕМСЯ	#
#y    Л Ы Т Ь		>	-ТЬ,ВЁШЬ	# плыть > плывёшь
    Л Ы Т Ь		>	-ТЬ,ВЕШЬ	#
#y    Л Ы Т Ь С Я		>	-ТЬСЯ,ВЁШЬСЯ	# расплыться > расплывёшься
    Л Ы Т Ь С Я		>	-ТЬСЯ,ВЕШЬСЯ	#
#y    Л Ы Т Ь		>	-ТЬ,ВЁТЕ	# плыть > плывёте
    Л Ы Т Ь		>	-ТЬ,ВЕТЕ	#
#y    Л Ы Т Ь С Я		>	-ТЬСЯ,ВЁТЕСЬ	# расплыться > расплывётесь
    Л Ы Т Ь С Я		>	-ТЬСЯ,ВЕТЕСЬ	#
#y    Л Ы Т Ь		>	-ТЬ,ВЁТ		# плыть > плывёт
    Л Ы Т Ь		>	-ТЬ,ВЕТ		#
#y    Л Ы Т Ь С Я		>	-ТЬСЯ,ВЁТСЯ	# расплыться > расплывётся
    Л Ы Т Ь С Я		>	-ТЬСЯ,ВЕТСЯ	#
    Л Ы Т Ь		>	-ТЬ,ВУТ		# плыть > плывут
    Л Ы Т Ь С Я		>	-ТЬСЯ,ВУТСЯ	# расплыться > расплывутся
# (-зать)
    З А Т Ь		>	-ЗАТЬ,ЖУ	# лизать > лижу
    З А Т Ь С Я		>	-ЗАТЬСЯ,ЖУСЬ	# оказаться > окажусь
    З А Т Ь		>	-ЗАТЬ,ЖЕМ	# лизать > лижем
    З А Т Ь С Я		>	-ЗАТЬСЯ,ЖЕМСЯ	# оказаться > окажемся
    З А Т Ь		>	-ЗАТЬ,ЖЕШЬ	# лизать > лижешь
    З А Т Ь С Я		>	-ЗАТЬСЯ,ЖЕШЬСЯ	# оказаться > окажешься
    З А Т Ь		>	-ЗАТЬ,ЖЕТЕ	# лизать > лижете
    З А Т Ь С Я		>	-ЗАТЬСЯ,ЖЕТЕСЬ	# оказаться > окажетесь
    З А Т Ь		>	-ЗАТЬ,ЖЕТ	# лизать > лижет
    З А Т Ь С Я		>	-ЗАТЬСЯ,ЖЕТСЯ	# оказаться > окажется
    З А Т Ь		>	-ЗАТЬ,ЖУТ	# лизать > лижут
    З А Т Ь С Я		>	-ЗАТЬСЯ,ЖУТСЯ	# оказаться > окажутся
# (-сать)
    [^О] С А Т Ь	>	-САТЬ,ШУ	# писать > пишу
    [^О] С А Т Ь С Я	>	-САТЬСЯ,ШУСЬ	# записаться > запишусь
    [^О] С А Т Ь	>	-САТЬ,ШЕМ	# писать > пишем
    [^О] С А Т Ь С Я	>	-САТЬСЯ,ШЕМСЯ	# записаться > запишемся
    [^О] С А Т Ь	>	-САТЬ,ШЕШЬ	# писать > пишешь
    [^О] С А Т Ь С Я	>	-САТЬСЯ,ШЕШЬСЯ	# записаться > запишешься
    [^О] С А Т Ь	>	-САТЬ,ШЕТЕ	# писать > пишете
    [^О] С А Т Ь С Я	>	-САТЬСЯ,ШЕТЕСЬ	# записаться > запишетесь
    [^О] С А Т Ь	>	-САТЬ,ШЕТ	# писать > пишет
    [^О] С А Т Ь С Я	>	-САТЬСЯ,ШЕТСЯ	# записаться > запишется
    [^О] С А Т Ь	>	-САТЬ,ШУТ	# писать > пишут
    [^О] С А Т Ь С Я	>	-САТЬСЯ,ШУТСЯ	# записаться > запишутся
    О С А Т Ь		>	-АТЬ,У		# сосать > сосу
    О С А Т Ь С Я	>	-АТЬСЯ,УСЬ	# сосаться > сосусь
#y    О С А Т Ь		>	-АТЬ,ЁМ		# сосать > сосём
    О С А Т Ь		>	-АТЬ,ЕМ		#
#y    О С А Т Ь С Я	>	-АТЬСЯ,ЁМСЯ	# сосаться > сосёмся
    О С А Т Ь С Я	>	-АТЬСЯ,ЕМСЯ	#
#y    О С А Т Ь		>	-АТЬ,ЁШЬ	# сосать > сосёшь
    О С А Т Ь		>	-АТЬ,ЕШЬ	#
#y    О С А Т Ь С Я	>	-АТЬСЯ,ЁШЬСЯ	# сосаться > сосёшься
    О С А Т Ь С Я	>	-АТЬСЯ,ЕШЬСЯ	#
#y    О С А Т Ь		>	-АТЬ,ЁТЕ	# сосать > сосёте
    О С А Т Ь		>	-АТЬ,ЕТЕ	#
#y    О С А Т Ь С Я	>	-АТЬСЯ,ЁТЕСЬ	# сосаться > сосётесь
    О С А Т Ь С Я	>	-АТЬСЯ,ЕТЕСЬ	#
#y    О С А Т Ь		>	-АТЬ,ЁТ		# сосать > сосёт
    О С А Т Ь		>	-АТЬ,ЕТ		#
#y    О С А Т Ь С Я	>	-АТЬСЯ,ЁТСЯ	# сосаться > сосётся
    О С А Т Ь С Я	>	-АТЬСЯ,ЕТСЯ	#
    О С А Т Ь		>	-АТЬ,УТ		# сосать > сосут
    О С А Т Ь С Я	>	-АТЬСЯ,УТСЯ	# сосаться > сосутся
# (разносклоняемые *бежать)
    Ж А Т Ь		>	-ЖАТЬ,ГУ	# бежать > бегу
    Ж А Т Ь С Я		>	-ЖАТЬСЯ,ГУСЬ	# разбежаться > разбегусь
    Ж А Т Ь		>	-АТЬ,ИМ		# бежать > бежим
    Ж А Т Ь С Я		>	-АТЬСЯ,ИМСЯ	# разбежаться > разбежимся
    Ж А Т Ь		>	-АТЬ,ИШЬ	# бежать > бежишь
    Ж А Т Ь С Я		>	-АТЬСЯ,ИШЬСЯ	# разбежаться > разбежишься
    Ж А Т Ь		>	-АТЬ,ИТЕ	# бежать > бежите
    Ж А Т Ь С Я		>	-АТЬСЯ,ИТЕСЬ	# разбежаться > разбежитесь
    Ж А Т Ь		>	-АТЬ,ИТ		# бежать > бежит
    Ж А Т Ь С Я		>	-АТЬСЯ,ИТСЯ	# разбежаться > разбежится
    Ж А Т Ь		>	-ЖАТЬ,ГУТ	# бежать > бегут
    Ж А Т Ь С Я		>	-ЖАТЬСЯ,ГУТСЯ	# разбежаться > разбегутся
# *стелить
    Л И Т Ь		>	-ИТЬ,Ю		# стелить > стелю
    Л И Т Ь		>	-ИТЬ,ЕМ		# стелить > стелем
    Л И Т Ь		>	-ИТЬ,ЕШЬ	# стелить > стелешь
    Л И Т Ь		>	-ИТЬ,ЕТЕ	# стелить > стелете
    Л И Т Ь		>	-ИТЬ,ЕТ		# стелить > стелет
    Л И Т Ь		>	-ИТЬ,ЮТ		# стелить > стелют
# *дать
    Д А Т Ь		>	-ТЬ,М		# дать > дам
    Д А Т Ь С Я		>	-ТЬСЯ,МСЯ	# даться > дамся
    Д А Т Ь		>	-ТЬ,ДИМ		# дать > дадим
    Д А Т Ь С Я		>	-ТЬСЯ,ДИМСЯ	# даться > дадимся
    Д А Т Ь		>	-ТЬ,ШЬ		# дать > дашь
    Д А Т Ь С Я		>	-ТЬСЯ,ШЬСЯ	# даться > дашься
    Д А Т Ь		>	-ТЬ,ДИТЕ	# дать > дадите
    Д А Т Ь С Я		>	-ТЬСЯ,ДИТЕСЬ	# даться > дадитесь
    Д А Т Ь		>	-ТЬ,СТ		# дать > даст
    Д А Т Ь С Я		>	-ТЬСЯ,СТСЯ	# даться > дастся
    Д А Т Ь		>	-ТЬ,ДУТ		# дать > дадут
    Д А Т Ь С Я		>	-ТЬСЯ,ДУТСЯ	# даться > дадутся
# *[^с]кать
    [^С] К А Т Ь	>	-КАТЬ,ЧУ	# плакать > плачу
    [^С] К А Т Ь С Я	>	-КАТЬСЯ,ЧУСЬ	# тыкаться > тычусь
    [^С] К А Т Ь	>	-КАТЬ,ЧЕМ	# плакать > плачем
    [^С] К А Т Ь С Я	>	-КАТЬСЯ,ЧЕМСЯ	# тыкаться > тычемся
    [^С] К А Т Ь	>	-КАТЬ,ЧЕШЬ	# плакать > плачешь
    [^С] К А Т Ь С Я	>	-КАТЬСЯ,ЧЕШЬСЯ	# тыкаться > тычешься
    [^С] К А Т Ь	>	-КАТЬ,ЧЕТЕ	# плакать > плачете
    [^С] К А Т Ь С Я	>	-КАТЬСЯ,ЧЕТЕСЬ	# тыкаться > тычетесь
    [^С] К А Т Ь	>	-КАТЬ,ЧЕТ	# плакать > плачет
    [^С] К А Т Ь С Я	>	-КАТЬСЯ,ЧЕТСЯ	# тыкаться > тычется
    [^С] К А Т Ь	>	-КАТЬ,ЧУТ	# плакать > плачут
    [^С] К А Т Ь С Я	>	-КАТЬСЯ,ЧУТСЯ	# тыкаться > тычутся
# *скать
    С К А Т Ь		>	-СКАТЬ,ЩУ	# искать > ищу
    С К А Т Ь С Я	>	-СКАТЬСЯ,ЩУСЬ	# плескаться > плещусь
    С К А Т Ь		>	-СКАТЬ,ЩЕМ	# искать > ищем
    С К А Т Ь С Я	>	-СКАТЬСЯ,ЩЕМСЯ	# плескаться > плещемся
    С К А Т Ь		>	-СКАТЬ,ЩЕШЬ	# искать > ищешь
    С К А Т Ь С Я	>	-СКАТЬСЯ,ЩЕШЬСЯ	# плескаться > плещешься
    С К А Т Ь		>	-СКАТЬ,ЩЕТЕ	# искать > ищете
    С К А Т Ь С Я	>	-СКАТЬСЯ,ЩЕТЕСЬ	# плескаться > плещетесь
    С К А Т Ь		>	-СКАТЬ,ЩЕТ	# искать > ищет
    С К А Т Ь С Я	>	-СКАТЬСЯ,ЩЕТСЯ	# плескаться > плещется
    С К А Т Ь		>	-СКАТЬ,ЩУТ	# искать > ищут
    С К А Т Ь С Я	>	-СКАТЬСЯ,ЩУТСЯ	# плескаться > плещутся
# *[бд]рать
    [БД] Р А Т Ь	>	-РАТЬ,ЕРУ	# брать > беру
    [БД] Р А Т Ь С Я	>	-РАТЬСЯ,ЕРУСЬ	# браться > берусь
#y    [БД] Р А Т Ь	>	-РАТЬ,ЕРЁМ	# брать > берём
    [БД] Р А Т Ь	>	-РАТЬ,ЕРЕМ	#
#y    [БД] Р А Т Ь С Я	>	-РАТЬСЯ,ЕРЁМСЯ	# браться > берёмся
    [БД] Р А Т Ь С Я	>	-РАТЬСЯ,ЕРЕМСЯ	#
#y    [БД] Р А Т Ь	>	-РАТЬ,ЕРЁШЬ	# брать > берёшь
    [БД] Р А Т Ь	>	-РАТЬ,ЕРЕШЬ	#
#y    [БД] Р А Т Ь С Я	>	-РАТЬСЯ,ЕРЁШЬСЯ	# браться > берёшься
    [БД] Р А Т Ь С Я	>	-РАТЬСЯ,ЕРЕШЬСЯ	#
#y    [БД] Р А Т Ь	>	-РАТЬ,ЕРЁТЕ	# брать > берёте
    [БД] Р А Т Ь	>	-РАТЬ,ЕРЕТЕ	#
#y    [БД] Р А Т Ь С Я	>	-РАТЬСЯ,ЕРЁТЕСЬ	# браться > берётесь
    [БД] Р А Т Ь С Я	>	-РАТЬСЯ,ЕРЕТЕСЬ	#
#y    [БД] Р А Т Ь	>	-РАТЬ,ЕРЁТ	# брать > берёт
